【裁判字號】    88,訴,1480
【裁判日期】    890727
【裁判案由】    毒品危害防制條例
【裁判全文】
臺灣高雄地方法院刑事判決                        八十八年度訴字第一四八號
    公  訴  人  臺灣高雄地方法院檢察署檢察官
    被      告  丁○○
    選任辯護人  黃榮作律師
    被      告  甲○○
右列被告等因違反毒品危害防制條例案件，經檢察官提起公訴（八十八年度偵字第六
八八四號），乙○判決如左：
    主  文
丁○○、甲○○均無罪。
    理  由
一、公訴意旨及其論據如起訴書所載（如附件）。
二、按犯罪事實應依證據認定之，無證據不得推定其犯罪事實；不能證明被告犯罪者
    ，應諭知無罪之判決；被告之自白，不得做為有罪判決之唯一證據，仍應調查其
    他必要之證據，以察是否與事實相符，刑事訴訟法第一百五十四條、第三百零一
    條第一項、第一百五十六條第二項分別定有明文。認定不利於被告之事實，須依
    積極證據，苟積極證據不足為不利於被告事實之認定時，即應為有利於被告之認
    定，更不必有何有利之證據，最高法院三十年上字第八一六號著有判例可資參照
    。又共同被告不利於己之陳述，固可採為其他共同被告犯罪之證據，惟此項不利
    之陳述，須無瑕疵可指，而就其他方面調查又與事實相符，始得採為其他共同被
    告犯罪事實之認定，最高法院亦著有四十六年台上字第四一九號判例可資參照。
三、被告丁○○部分：訊據被告堅詞否認犯行，辯稱：並未與同案被告丙○○（未到
    案，另行審結）共犯販賣安非他命之犯行；當時該具行動電話是丙○○向其借用
    ，丙○○借用該具行動話與甲○○聯絡販賣安非他命之情形，其並不知情；雖曾
    載丙○○去找過甲○○，但不知丙○○係販賣安非他命予甲○○等語。經查：丙○○警訊中雖指述稱：都是利用丁○○申請使用的行動電話000000000
    0號做為聯絡工具，....，丁○○曾販賣二次安非他命給甲○○，而兩次都是丁○○找我一同前去等語。然查，１、丙○○於偵查中及乙○審理中均供稱並無販
    賣之行為。２、甲○○於警偵訊及乙○審理中多次訊問時，則均是供稱：係向丙○○購買安非他命，錢都是交給丙○○；不曾向被告丁○○買過；打被告之前揭
    行動電話號碼後，丁○○都是轉交給丙○○接聽；打被告之前揭行動電話號碼由
    丁○○接聽時，我並沒有向丁○○說找丙○○什麼事情；買安非他命時，都是丙○○打給我；向丙○○買安非他命交易時，載丙○○過來的那個人都坐在車上，
    坐在車上的那個人看不到其與丙○○交易安非他命之情形等語。３、依0000
    000000行動電話八十八年二月三日監聽譯丙○○與甲○○交易安非他命之
    對談內容譯文觀之，丙○○均是以自己一人販賣之言詞與甲○○對談，該內容均
    未談及有與被告共犯之情形。４、綜諸上揭證據可知，丙○○於警訊之指述顯與
    甲○○於警偵訊及乙○審理中多次供述不符；甲○○則均係供稱只向丙○○一人
    購買安非他命；而前揭行動電話譯文之內容亦顯示係丙○○自己一人販賣安非他
    命與甲○○。此外，乙○又查無其他證據足認被告確有公訴人所指之犯行，依前
    揭法條規定及判例意旨，自應諭知被告無罪之判決。
四、被告甲○○部分：訊據被告堅詞否認犯行，辯稱：並無讓讓安非他命與同案被告
    丙○○之犯行；且公訴人係認定其向丙○○購買毒品施用，其既然是向丙○○購
    買毒品，即不可能同時又轉讓安非他命予丙○○等語。經查：被告於警訊中雖供
    述稱：有拿過安非他命予丙○○施用。然查，１、其警訊中供述並無在何時地拿
    安非他命予丙○○之供述，則其於何時地有此犯行等事實即不明。２、公訴人於
    偵查中就其是否有轉讓之犯行，未為任何訊問；就丙○○部分亦未訊問是否有自
    被告取得轉讓安非他命之事實；另被告於乙○審理中則否認犯行。因此其警訊中
    之供述是否可認為自白及是否屬實即有疑問。３、丙○○於警訊中係供述向甲○○購買安非他命，並未供述有自被告處轉讓取得安非他命之事實；於乙○審理中
    則是供稱：是和甲○○一起合資購買分食，不是甲○○送給他吸食的等語。４、
    綜上證據，被告於警訊中之供述是否可認為自白及真實均有疑問，且即使認其警
    訊中之供述為自白，亦因與其轉讓對象丙○○之供述不符，亦不得以其自白，做
    為有罪判決之唯一證據。此外，乙○又查無其他證據足認被告確有公訴人所指之
    犯行，依前揭法條規定及判例意旨，自應諭知被告無罪之判決。
五、據上論斷，應依刑事訴訟法第三百零一條第一項，判決如主文。
中      華      民      國    八十九    年      七      月    二十七    日
                              臺灣高雄地方法院刑事第一庭
                                      法  官  郭文通
右正本證明與原本無異。
如不服本判決，應於判決送達後十日內，向乙○提出上訴狀。
                                      書記官  黃國忠
中      華      民      國    八十九    年      七      月    二十七    日


司法院資訊處製作；財團法人民間司法改革基金會備份。
